# 请问陈版关于电站转让收入问题

提问人：chzx 时间：2016-11-08 16:36:38
陈版： 针对目前很多企业建成电站后转让的盈利模式，有两个疑问： （ 1 ）转让收益要作为非经常性损益吗，各公司在处理时做法不一。根据非经常性损益的定义，个人认为如果企业将此种方式作为一种盈利模式，这种收益应该是频繁发生的，应该属于正常的经营损益；如果仍以运营为主要方式，这种处置属于偶发性的，就界定为非经常性损益。但目前的处理方式多将该项收益作为投资收益，又属于非流动资产的处置损益，是非经常性损益的构成。 （ 2 ）若公司建设时即打算出售，出售时是作为营业收入还是投资收益呢？个人认为这种单一资产实体的转让，形式上是转让股权，实质上是转让一项商品。 期待陈版和大家的回复，谢谢！

回答人：chenyiwei
你的理解基本合理。但关键是要证明该企业建造电站的目的是转让而不是自己经营，并且已经成为一项相对固定的业务模式，电站的转让是该业务模式的内在组成部分，并非偶发性的。